臺灣高等法院臺南分院刑事判決　　　100年度上訴字第297號
上　訴　人　臺灣雲林地方法院檢察署檢察官
被　　　告　張陰石
指定辯護人　本院公設辯護人　簡松柏
上列上訴人因被告違反毒品危害防制條例案件，不服臺灣雲林地
方法院99年度訴字第475號中華民國100年2月16日第一審判決（
起訴案號：臺灣雲林地方法院檢察署99年度偵緝字第143號）及
移送併辦（同署99年度偵字第3649號，同一犯罪事實），提起上
訴，本院判決如下：
    主  文
原判決撤銷。
張陰石販賣第一級毒品，累犯，處有期徒刑拾伍年陸月，未扣案
之行動電話壹具，沒收之，如全部或一部不能沒收時，追徵其價
額，未扣案之販賣第一級毒品所得新臺幣伍佰元沒收之，如全部
或一部不能沒收時，以其財產抵償之；又販賣第二級毒品，累犯
，處有期徒刑肆年，未扣案之行動電話壹具，沒收之，如全部或
一部不能沒收時，追徵其價額，未扣案之販賣第二級毒品所得新
臺幣貳仟元沒收之，如全部或一部不能沒收時，以其財產抵償之
。應執行有期徒刑拾柒年，未扣案之行動電話壹具，沒收之，如
全部或一部不能沒收時，追徵其價額，未扣案之販賣第一、二級
毒品所得新臺幣貳仟伍佰元沒收之，如全部或一部不能沒收時，
以其財產抵償之。
    事  實
一、張陰石（綽號「阿波（潑）仔」）前因施用甲基安非他命案
    件，經台灣雲林地方法院判處有期徒刑5月、5月，定應執行
    有期徒刑9月，嗣於民國97年10月4日執行完畢出獄。詎其明
    知海洛因、甲基安非他命分別係毒品危害防制條例第2條第2
    項第1款、第2款所管制之第一級、第二級毒品，不得販賣，
    竟基於販賣毒品以牟利之犯意，分別為下列犯行：
(一)、於98年3月25日13時12分、17分許，由林仁輝（已歿）持門
    號0000000000號行動電話與張陰石持用之門號0000000000
    號行動電話聯絡，表示欲購買新臺幣（下同）500元之海洛
    因，並約定在雲林縣虎尾鎮新吉里「好岸釣蝦場」旁交易，
    張陰石旋即騎車前往「好岸釣蝦場」旁，以一手交錢一手交
    貨之方式，將500元海洛因販賣予林仁輝，並自林仁輝處得
    款500元。林仁輝隨即在「好岸釣蝦場」旁，以將海洛因置
    入針筒內摻水稀釋後再加以注射之方式，施用海洛因。嗣於
    同年月26日，雲林縣警察局虎尾分局警員在雲林縣虎尾鎮○
    ○里○○街36號林仁輝住處查緝其施用海洛因時，經其同意
    採尿送檢驗結果，呈嗎啡陽性反應，林仁輝始供出其所施用
    之海洛因來源，而查出上情。
(二)、於99年5月24日20時8分許，由林銘亮以門號0000000000號行
    動電話與張陰石使用之門號0000000000號行動電話聯繫，表
    示要購買第二級毒品甲基安非他命2000元，並約定在雲林縣
    土庫鎮○○○○縣道「永美加油站」旁交易，張陰石旋即騎車
    前往「永美加油站」旁以一手交錢一手交貨之方式，將甲基
    安非他命販賣予林銘亮，並自林銘亮處得款2000元。嗣於99
    年6月3日，雲林縣警察局虎尾分局警員持搜索票，前往雲林
    縣虎尾鎮○○里○○路149號林銘亮住處查緝其涉嫌之竊盜
    案時，因知悉其有施用毒品之前科，乃經其同意採尿送檢驗
    結果，呈甲基安非他命陽性反應，林銘亮始供出其所施用之
    甲基安非他命來源，而查悉上情。
二、案經雲林縣警察局虎尾分局報告臺灣雲林地方法院檢察署檢
    察官偵查起訴。
    理  由
甲、程序方面：
  (一)本件卷附之供述及非供述證據，除證人林仁輝、林銘亮之警
    詢筆錄外，被告張陰石及其指定辯護人於本院準備程序及審
    理中，均表示同意有證據能力（見本院卷第36頁背面、70頁
    ），且本院審酌各該證據作成之情況，並無程序違法或有何
    意思不自由情形，復經原審及本院於審判期日就上開證據依
    法進行提示、調查、辯論，故依刑事訴訟法第15 9條之5第1
    項規定，認有證據能力，合先敘明。
  (二)證人林仁輝（已歿）於警詢所為之陳述，核與於偵查中具結
    所為證述之情節相符，且被告及其指定辯護人於本院準備程
    序及審理中，對其於偵查中具結所為證述均表示同意有證據
    能力，又經證人即承辦警員張乃仁於本院具結證述證人林仁
    輝指認被告之過程（詳下述），則其於警詢所為之陳述（含
    指認情節）具有可信之特別情況，且為證明犯罪事實之存否
    所必要，依刑事訴訟法第159條之3第1款之規定自有證據能
    力。另證人林銘亮於警詢所為之陳述，業經其於本院審理中
    表示所述屬實（見本院卷第71頁），又經證人即承辦警員魏
    大千於本院具結證述證人林銘亮指認被告之過程（詳下述）
    ，雖其於本院審理中復翻稱「（賣給你毒品的人是否就是在
    場的被告？）〈當庭指認〉不是的。（賣給你毒品的人，他
    的長相如何？）他戴著帽子、口罩，又戴著眼鏡，我也看不
    清楚他的長相。（既然那個人戴著帽子、口罩、眼鏡，你為
    何肯定那個人就不是被告？）（沈默未答）」等情（詳本院
    卷第79頁背面），則其於警詢所為之陳述，與審判中不符，
    其先前於警詢所為之陳述（含指認情節）具有較可信之特別
    情況，且為證明犯罪事實存否所必要，依刑事訴訟法第159
    條之2之規定自有證據能力。
乙、實體方面：
一、事實之認定：
  (一)訊據被告張陰石供承伊綽號「阿波（潑）仔」（台語發音）
    ，伊曾向綽號「阿花」之女子借用門號0000000000號SIM卡
    及向綽號「大胖」之男子借用門號0000000000號SIM卡裝入
    伊所有之行動電話使用過之事實，惟矢口否認有上揭分別販
    賣第一、二級毒品海洛因、甲基安非他命予林仁輝、林銘亮
    各1次之犯行，辯稱：伊沒有販賣第一級毒品海洛因予林仁
    輝，亦未販賣第二級毒品甲基安非他命予林銘亮，伊根本就
    不認識林仁輝、林銘亮二人，我向綽號「阿花」之女子及綽
    號「大胖」之男子借用SIM卡一、二天後就還給他們云云。
    經查：
  (1)證人林仁輝業於警詢陳述、偵查中具結證述：伊認識「阿波
    」有七、八年了，因為都在虎尾出入，伊於98年3月25日13
    時12分、17分許，持門號0000000000號行動電話與被告張陰
    石持用之門號0000000000號行動電話聯絡，表示欲購買500
    元之海洛因，並約定在雲林縣虎尾鎮新吉里「好岸釣蝦場」
    旁交易，約半個鐘頭後，被告張陰石旋即騎車前往「好岸釣
    蝦場」旁，以一手交錢一手交貨之方式，將500元海洛因販
    賣予伊，並自伊處得款500元，伊於釣蝦場外面之農田旁當
    場施用完畢，嗣於翌日伊遭警查獲且採尿送驗，伊並供出其
    所施用海洛因之來源等情（見警卷第5-6頁、98年度他字第
    422號卷第17-20頁），因而查悉上情，復有門號0000000000
    號與0000000000號行動電話雙向通聯紀錄（見臺灣雲林地方
    法院檢察署98年度聲監字第293號卷第45頁），臺灣檢驗科
    技股份有限公司濫用藥物尿液檢驗報告、雲林縣警察局虎尾
    分局查獲毒品嫌犯尿液送檢真實姓名對照表各1紙（見99年
    度偵緝字第143號卷第81-82頁）等補強證據附卷可稽。
  (2)證人林銘亮業於警詢陳述、偵查中具結證述：伊於99年5月
    24日20時8分許，以門號0000000000號行動電話與被告張陰
    石使用之門號0000000000號行動電話聯繫，表示要購買第二
    級毒品甲基安非他命2000元，並約定在雲林縣土庫鎮○○○○
    縣道「永美加油站」旁交易，被告張陰石旋即騎車前往「永
    美加油站」旁以一手交錢一手交貨之方式，將甲基安非他命
    販賣予伊，並自伊處得款2000元。嗣伊吸食甲基安非他命隔
    四、五天後於99年6月3日，因雲林縣警察局虎尾分局警員持
    搜索票，前往雲林縣虎尾鎮○○里○○路149號伊住處查案
    且將伊採尿送驗，伊始供出其所施用之甲基安非他命來源等
    情（見警卷第36-39頁、99年度偵緝字第143號卷第51-54頁
    ），因而查悉上情，並於本院具結證述我在5月24日買毒品
    回來後當天就有施用，不過是斷斷續續施用，偶而工作很累
    才施用，施用之數量並不大，直至5月底也有施用（見本院
    卷第79頁背面-80頁），復有門號0000000000號與000000000
    0號行動電話雙向通聯紀錄，正修科技大學超微量研究科技
    中心尿液檢驗報告、雲林縣警察局虎尾分局查獲毒品嫌犯尿
    液送檢真實姓名對照表各1紙（見同卷第62頁、第69頁正反
    面）等補強證據附卷可稽。
  (3)0000000000號SIM卡為周玉花於98年3月15日申辦（詳臺灣雲
    林地方法院檢察署98年度聲監字第293號卷第20頁、本院卷
    第92-93頁），而0000000000號SIM卡為黃柏璋於98年12月12
    日申辦（詳本院卷第49頁），且係受在同工地工作之同事之
    被告之請託去申辦後交給被告使用，之後雙方就無再聯絡等
    情，業經證人黃柏璋於本院結證在卷（詳本院卷第76-77頁
    ），則被告供稱係向綽號「阿花」的女子借用0000000000號
    SIM卡，核無不合，另被告供稱係向綽號「大胖」之男子借
    用0000000000號SIM卡，只借用一、二天就還給他了（詳本
    院卷第35頁背面、第74頁），則與證人黃柏璋於本院上開結
    證情節不符，顯係畏罪之詞，不足採信。況被告於警詢供認
    「0000000000號SIM卡為預付卡，都是我補充通話費用。」
    「我有使用0000000000號、0000000000號從事買賣安非他命
    毒品。」等情（詳警卷第2、3頁）。堪認0000000000號SIM
    卡於98年3月25日，0000000000號SIM卡於99年5月24日，均
    在被告持用中，殆無疑義。
  (4)按毒品於尿液中排出之最長時限，受施用劑量、施用方式、
    個人體質及其代謝情況等因素影響，因個案而異，一般可檢
    出之最長時間為海洛因服用後2至4天，甲基安非他命1至5天
    等情，有行政院衛生署管制藥品管理局91年10月3日管檢字
    第110436號函可憑（詳司法院編印法官辦理刑事案件參考手
    冊(一)－毒品危害防制條例部分－第138頁）。是依證人林仁
    輝上開證述及臺灣檢驗科技股份有限公司濫用藥物尿液檢驗
    報告，證明證人林仁輝確有於被警查獲採尿送驗前1日內施
    用第一級毒品海洛因之事實；及依證人林銘亮上開證述及正
    修科技大學超微量研究科技中心尿液檢驗報告，證明證人林
    銘亮確有於被警查獲採尿送驗前4、5日內施用第二級毒品甲
    基安非他命之事實，均核與上開函旨相合。
  (5)證人林仁輝於警詢陳稱我認識賣我毒品之「阿波」（台語）
    男子很多年等情，並指認編號7男子（即被告張陰石）為「
    阿波」（見警卷第9-12頁）；證人林銘亮於警詢陳稱張陰時
    之前都是在雲林縣土庫鎮「金銘」電子遊藝場出入活動，…
    我聽朋友說他於99年6月2日在虎尾鎮東方電子遊藝場被警察
    抓到了等情，並指認編號7男子（即被告張陰石）為「阿波
    」（見警卷第36-39頁）。而證人即承辦警員張乃仁於本院
    具結證述：「（你們訊問林仁輝的時候，被告有無到案？）
    那時候被告尚未到案。（在你們訊問林銘亮的時候，被告有
    無到案？）那是我們同事問的，當時被告應該到案了。（你
    們之前如何確認這件的嫌疑人是被告張陰石？）那時候我們
    在虎尾地區有人說阿潑仔（台語音譯）在販毒，我們大約知
    道是這個人，所以我們才會拿照片供證人指認。我們是林仁
    輝的供述才知道阿潑仔，阿潑仔就是張陰石。（你是否知道
    為何叫他阿潑仔？）我不知道，不過大家都這麼稱呼他。（
    虎尾地區有無第二個阿潑仔？）我從九十一年開始在虎尾地
    區服務。在我的印象中虎尾地區販賣毒品的人並沒有第二個
    叫阿潑仔的人。（被告那一天被抓的？）那是我們另外一個
    同事問的，我並不知道他那一天被抓的。（當初你們提供被
    告的照片供林仁輝指認的來源？）就是調取身分證上面的照
    片，我們警察都可以從戶政網站上抓下來。」等情（詳本院
    卷第78-79頁）；證人即承辦林銘亮竊盜案之警員魏大千於
    本院具結證述：「（你在製作這份筆錄的時候有命林銘亮指
    認嫌疑人？）當時有指認。（你從那裡找到這幾位待指認嫌
    疑人的照片？）從我們辦過的案件人犯照片檔及身分證影像
    檔下載。（你根據什麼具體的資訊將被告張陰石列入？）這
    個案件的起源是林銘亮在九十九年六月三日因涉嫌連續竊盜
    案件，我們去聲請搜索並將他帶回偵辦，當時發現他有毒品
    前科，所以有採尿的動作，我們有問他毒品來源的時候，他
    告訴我們說，他的毒品來源是六月三日前幾天，在虎尾鎮東
    方電子遊藝場向張陰石購買毒品的；剛好前幾天我們警方在
    東方電子遊藝場查獲張陰石，所以我們才會請他做指認，那
    時候與我同小隊的同事剛好在偵辦張陰石的毒品案件，所以
    我就把指證筆錄做一做拿給他去附卷。（張陰石的照片檔從
    那裡取得？）應該是從我們的人犯照片檔摘錄下來的。（在
    指認照片之後，當時有無想過命林銘亮跟張陰石當面指認？
    ）因為這件案件原來就不是我在偵辦的，他做指認後我就將
    筆錄給我們同事，我只是偵辦林銘亮竊盜的部分，我不方便
    將別同事的案件搶過來偵辦。（你在虎尾地區服務多久？）
    我調過去虎尾分局三年多。（之前是否認識張陰石？）不認
    識。（是否知道他與毒品案件有相關？）我有聽同事在講，
    這個案件也不是我辦的，我也沒有辦過他的案子。（你知道
    他在虎尾地區的綽號？）我不知道，因為我與他不熟，而且
    我也沒有抓過他。（你所提供的指認照片與張乃仁所提供的
    指認照片並不一致，對此有何意見？）張乃仁他應該從身分
    證影像檔抓下來的，我在九十九年六月三日製作筆錄時是從
    我們警察局的人犯照片檔抓下來的。嫌犯照片可以從很多管
    道找到，有的是從身分證影像檔，有的從我們警察局的嫌犯
    照片檔，有的從刑事局的資料檔。」等情（詳本院卷第98-
    99頁）。綜上所述，足見警員張乃仁、魏大千於提供被告之
    檔案照片分別予證人林仁輝、林銘亮指認之過程，並無不法
    或不當，至為灼然。又查，被告確係於99年6月2日21時許，
    在雲林縣虎尾鎮○○路○段394號東方電子遊藝場為警緝獲到
    案，有雲林縣警察局虎尾分局通緝案件報告書一份在卷可稽
    （詳99年度偵緝字第143號卷第1頁），核與上開證人林銘亮
    於警詢陳述「我聽朋友說他於99年6月2日在虎尾鎮東方電子
    遊藝場被警察抓到了。」一節相符（於偵查中亦為相同證述
    ，詳99年度偵緝字第143號卷第53頁），是證人林銘亮於警
    詢之指認並無誤認之可能，則其嗣後雖分別於99年6月29日
    及99年7月13日偵訊時具結證稱：「與張陰石認識沒有幾天
    ，人家都叫他『阿博仔』，不確定『阿博仔』為張陰石，人
    家就叫他『阿博仔』。」、「（〈提示張陰石照片〉你之前
    所說的『阿波』就是這一位嗎？）照片應該是這樣，但本人
    都是戴眼鏡及口罩。（〈檢察官播放臺灣雲林地方法院檢察
    署99年6月3日之張陰石偵訊光碟〉問：張陰石有戴眼鏡，是
    不是你說的『阿波』？）不確定，因為他（指張陰石）有戴
    口罩及帽子。」等語（詳99年度偵緝字第143號卷第52頁、
    第72頁）及於本院具結證稱：「我當時也有向檢察官講過我
    不太確定是張陰石，我說當時我向他購買毒品的人他都戴著
    帽子，所以我不太記得他的樣子。（阿博是否就是被告張陰
    石？）我不知道，因為他來的時候都是戴著帽子、口罩。（
    請你當庭指認被告，如果被告戴著鴨舌帽、口罩，是否就是
    那個阿博？〈當庭指認，並請被告將眼鏡拿下來供證人指認
    〉不像，那個人好像比較年輕，而且我沒有真正看過那個人
    ，因為他來的時候都是戴著帽子及口罩。」等情（詳本院卷
    第71頁背面-73頁），均不足為有利被告之認定。
  (二)按毒品海洛因及甲基安非他命，本無一定之公定價格，是其
    各次買賣之價格，當亦各有差異，或隨供需雙方之資力、關
    係之深淺、需求之數量、貨源之充裕與否、販賣者對於資金
    之需求程度，以及政府查緝之態度，進而為各種不同之風險
    評估，而為機動性之調整，是其價格標準，自非一成不變，
    且販賣者從各種「價差」或「量差」或「純度」謀取利潤方
    式，亦有差異，然其所圖利益之非法販賣行為目的，則屬相
    同，並無二致。因之，販賣利得，除經被告坦承，或其價量
    至臻明確外，確實難以究其原委。然按一般民眾普遍認知之
    毒品非法交易，向為政府查禁森嚴且重罰不寬貸，衡諸常情
    ，倘非有利可圖，絕無平白甘冒被重罰風險之理，從而，舉
    凡有償交易，除足反證其確另基於某種非圖利本意之關係外
    ，通常尚難因無法查悉其買進、賣出之差價，而遽認其無營
    利之意思，或阻卻販賣犯行之追訴。查被告為智識正常之成
    年人，對於毒品海洛因、甲基安非他命價格昂貴，取得不易
    ，毒品交易為政府檢警機關嚴予取締之犯罪，法律並就此懸
    有重典處罰，當知之甚稔，而被告與其所交付毒品之人間，
    均僅屬一般交往，倘無從中賺取差價或投機貪圖小利，豈有
    甘冒重典而僅依購入價格轉售或代購之理？是被告主觀上具
    有營利之意圖，至為灼然。
  (三)綜上，被告上開犯行雖無毒品扣案可佐，及無通訊監察譯文
    可憑，但有購毒者即證人林仁輝、林銘亮之證述及承辦警員
    即證人張乃仁、魏大千之證述可稽，復有上開行動電話雙向
    通聯紀錄、尿液檢驗報告、證人林仁輝、林銘亮之指認照片
    等為上開證人證述之補強證據，是被告上開所辯顯係事後卸
    責之詞，不足採信，本案事證明確，被告之犯行洵堪認定，
    應依法論科。
二、新舊法比較適用之說明：
    按被告於98年3月25日販賣第一級毒品予林仁輝後，毒品危
    害防制條例業於98年5月5日立法院通過修正，經總統於98年
    5月20日公布，於同年5月22日生效（司法院98.6.29院台廳
    刑一字第0980014643號函示，應依中央法規標準法第13條規
    定，自公布日起算至第3日起發生效力）。次按行為後法律
    有變更者，適用行為時之法律，但行為後之法律有利於行為
    人者，適用最有利於行為人之法律，刑法第2條第1項定有明
    文。又依最高法院95年第8次刑庭會議決議所示關於新舊法
    比較之原則，除法定刑罰本身外，亦應就與罪刑有關其他法
    定加減原因等一切情形，綜其全部罪刑之結果而為比較。經
    查：販賣第一級毒品之刑罰，修正前毒品危害防制條例第4
    條第1項係規定：「製造、運輸、販賣第一級毒品者，處死
    刑或無期徒刑；處無期徒刑者，得併科新臺幣一千萬元以下
    罰金。」，修正後該項係規定：「製造、運輸、販賣第一級
    毒品者，處死刑或無期徒刑；處無期徒刑者，得併科新臺幣
    二千萬元以下罰金。」，比較新舊法結果，修正前之規定較
    有利於被告。
三、論罪科刑：
  (一)核被告之所為，係犯修正前毒品危害防制條例第4條第1項之
    販賣第一級毒品罪及毒品危害防制條例第4條第2項之販賣第
    二級毒品罪。被告於販賣第1、2級毒品前之持有毒品之低度
    行為，為其事後販賣之高度行為所吸收，均不另論處。被告
    所為上開犯行，犯意各別，行為互殊，應予分論併罰。
  (二)被告有如事實欄所載犯罪科刑執行情形，有臺灣高等法院被
    告全國前案紀錄表在卷可參。其在前案有期徒刑執行完畢後
    5年內，故意再犯本件有期徒刑以上之二罪，均為累犯，除
    販賣第一級毒品罪本刑為死刑、無期徒刑、販賣第二級毒品
    罪最重本刑無期徒刑部分，依法不再加重外，其餘部分均加
    重其刑。
  (三)再有無刑法第59條酌減其刑之適用，應就被告犯罪行為時之
    情狀為觀察，而就販賣毒品案件中，同為販賣毒品之人，其
    原因動機不一，犯罪情節未必盡同，或有大盤毒梟者，亦有
    中、小盤之分，甚或僅止於吸毒者友儕間為求互通有無之有
    償轉讓者亦有之，其販賣行為所造成危害社會之程度自屬有
    異，於此情形，倘依其情狀處以適當徒刑，即足以懲儆，並
    可達防衛社會之目的者，自非不可依客觀之犯行與主觀之惡
    性二者加以考量其情狀，是否有可憫恕之處，適用刑法第59
    條之規定酌量減輕其刑，期使個案裁判之量刑，能斟酌至當
    ，符合比例原則（最高法院95年度臺上字第6157號判決意旨
    參照）。經查：被告上開販賣第1、2級毒品行為，其販賣對
    象、次數，均係一人一次，販賣所得亦均非巨額，可謂僅為
    吸毒者間為求互通有無之零星的小額交易，相較於專門大量
    走私進口或長期販賣毒品之「大盤」、「中盤」等以販毒維
    生之毒梟而言，其對社會秩序與國民健康之危害程度尚非至
    鉅，縱科以法定最低度刑，猶嫌過苛，難與真正長期及大量
    販毒者之惡行相區別，被告上開販賣第一、二級毒品之犯罪
    情狀，在客觀上足以引起一般人之同情，認為確可憫恕，爰
    就被告分別所犯販賣第一、二級毒品罪部分，各依刑法第59
    條規定減輕其刑。並均依法先加後減。
四、原審未予詳察，遽為被告無罪之諭知，顯有未洽。檢察官上
    訴意旨指摘原判決不當，請求撤銷原判決，為有理由，自應
    由本院將原判決撤銷改判。爰審酌被告前有施用甲基安非他
    命經法院判刑之前科，有其前案紀錄表可稽，不思以正當工
    作賺取錢財，竟以販賣毒品方式營利，對吸毒者之身心健康
    所生危害甚鉅，且於審理中仍否認犯罪，本不宜寬恕，惟念
    其僅係販賣毒品之下游，總計販賣第1、2級毒品之對象、數
    量非鉅，均係一人一次，賺取之利潤亦僅二千五百元，及其
    犯罪動機、手段等一切情狀，分別量處如主文第二項所示之
    刑，並定其應執行之刑（檢察官具體求刑有期徒刑18年），
    以資懲儆。
五、沒收部分：
  (一)按毒品危害防制條例第19條第1項有關沒收因犯罪所得財物
    之規定，係採義務沒收主義，故販賣毒品所得之金錢，如能
    認定確係販賣毒品所得之款項，均應宣告沒收，不以當場搜
    獲扣押者為限；而上開規定另稱「追徵其價額」者，必限於
    所沒收之物，為金錢以外其他財物而無法沒收時，始應追徵
    其價額，使其繳納與原物相當價額，如所得財物為金錢而無
    法沒收時，應以其財產抵償之，而不發生追徵價額問題。查
    本件被告販賣第一、二級毒品所得金額（未扣案）共2500元
    ，均應依毒品危害防制條例第19條第1項規定宣告沒收之，
    如全部或一部不能沒收時，應以其財產抵償之。
  (二)再毒品危害防制條例第19條第1項規定，係採義務沒收主義
    ，不以當場搜獲扣押者為限，但因其並無「不問屬於犯人與
    否，沒收之」之特別規定，【自仍以沒收物屬於犯人所有者
    為限】，始得依該規定予以沒收。而上開規定所稱「追徵其
    價額」者，必限於所沒收之物，為金錢以外其他財物而無法
    沒收時，始應追徵其價額，使其繳納與原物相當價額。查本
    件被告持用之行動電話1支，係被告所有，業據其供承在卷
    （警卷第3頁、原審卷第118頁背面），且為其聯絡購毒者之
    販毒工具，已如前述，雖未能扣案，依上開說明，仍應依法
    諭知沒收，如全部或一部不能沒收時，追徵其價額。另被告
    持用之0000000000號SIM卡、0000000000號SIM卡，分別係向
    周玉花、黃柏璋借用，已如前述，依法不予宣告沒收。
據上論斷，應依刑事訴訟法第369條第1項前段、第364條、第299
條第1項前段，毒品危害防制條例第4條第1項（修正前）、第4條
第2項、第19條第1項，刑法第2條第1項前段、第11條前段、第47
條第1項、第59條、第51條第5款，判決如主文。
本案經檢察官蘇南桓到庭執行職務。
中    華    民    國   100    年    5     月    26    日
                  刑事第七庭    審判長法  官  李文福
                                      法  官  顏基典
                                      法  官  陳顯榮
以上正本證明與原本無異。
如不服本判決應於收受送達後10日內向本院提出上訴書狀，其未
敘述上訴理由者，並得於提起上訴後10日內向本院補提理由書（
均須按他造當事人之人數附繕本）「切勿逕送上級法院」。
                                      書記官  劉岳文
中    華    民    國   100    年    5     月    27    日
附錄：本案論罪科刑法條
毒品危害防制條例第4條第1項（修正前）：
製造、運輸、販賣第一級毒品者，處死刑或無期徒刑；處無期徒
刑者，得併科新臺幣1千萬元以下罰金。
毒品危害防制條例第4條第2項：
製造、運輸、販賣第二級毒品者，處無期徒刑或7年以上有期徒
刑，得併科新臺幣1千萬元以下罰金。